臺灣桃園地方法院刑事判決　　　　　　　94年度訴字第2106號
公　訴　人　台灣桃園地方法院檢察署檢察官
被　　　告　甲○○
上列被告因毒品危害防制條例案件，經檢察官提起公訴（94年度
毒偵字第3821號）及移送併辦（94年度毒偵字第5989號），本院
裁定改依簡式審判程序，判決如下：
    主  文
甲○○施用第一級毒品，處有期徒刑柒月；扣案之第一級毒品海
洛因壹包（淨重零點零伍公克，空包裝重零點壹公克）沒收銷
燬之。又連續施用第二級毒品，處有期徒刑肆月。應執行有期徒
刑拾月；扣案之第一級毒品海洛因壹包（淨重零點零伍公克，空
包裝重零點壹公克）沒收銷燬之。
    事  實
一、甲○○前因施用第二級毒品安非他命案件，經觀察、勒戒後
　　，認無繼續施用毒品之傾向，由台灣桃園地方法院檢察署檢
    察官於民國91年1 月2 日以90年度毒偵字第4797號不起訴處
    分確定，甲○○並於91年1 月3 日觀察勒戒執行完畢出所，
    詎仍未悔改，基於施用第二級毒品甲基安非他命之概括犯意
    ，先於94年7 月1 日6 時15分為警採尿前96小時內某時，在
    台灣地區某地，以將甲基安非他命置入玻璃球吸食器燃燒後
    產生煙霧而吸用之方式，施用第二級毒品甲基安非他命1 次
    ，復於94年10月20日為警採尿時點往前回溯96小時內某時，
    在桃園縣八德市○○路○ 段1000巷12號內，以前開方式，施
    用第二級毒品甲基安非他命1 次；又基於施用第一級毒品海
    洛因之犯意，於94年7 月1 日6 時15分為警採尿前26小時內
    某時，在台灣地區某地，以將海洛因摻入香菸後燒烤，施用
    第一級毒品海洛因1 次，嗣分別於94年7 月1 日凌晨1 時許
    ，駕駛車牌號碼3061─HD號自用小客車，行經桃園縣蘆竹鄉
    ○○村○ 鄰○○道路大水溝旁空地處，為警攔檢查獲，並在
    該車內扣得甲○○所有之第一級毒品海洛因1 包（淨重0.05
    公克，空包裝重0.31公克），另於94年10月20日凌晨3 時許
    ，在桃園縣八德市○○路○ 段1000巷12號為警查獲，而知悉
    上情。
二、案經桃園縣政府警察局大園分局報請台灣桃園地方法院檢察
    署檢察官偵查起訴及桃園縣政府警察局大園分局報請台灣桃
    園地方法院檢察署檢察官移送併辦。
    理  由
一、本件被告甲○○所犯係死刑、無期徒刑、最輕本刑為3 年以
    上有期徒刑以外之罪，其於準備程序中就被訴事實為有罪之
    陳述，經法官告知簡式審判程序之旨，並聽取公訴人、被告
    之意見後，依刑事訴訟法第273 條之1 第1 項規定，經本院
    合議庭裁定，由受命法官獨任進行簡式審判程序，並為審理
    判決，合先敘明。
二、上開犯罪事實，業經被告於本院審理中坦承不諱，被告為警
    所採尿液送請檢驗，經分別以酵素免疫分析法為初步篩驗、
    再以氣相層析質譜儀分析法（ＧＣ／ＭＳ法）確認分析檢驗
    結果，呈甲基安非他命、嗎啡及可待因之陽性反應，及安非
    他命、甲基安非他命之陽性反應，有桃園縣政府警察局大園
    分局被採尿人姓名編號對照表、桃園縣政府警察局桃園分局
    被採尿人姓名編號對照表各1 紙及台灣尖端先進生技醫藥股
    份有限公司濫用藥物檢驗報告2 紙在卷可稽，又扣案之白色
    粉末，經送法務部調查局鑑定結果，含第一級毒品海洛因成
    分（淨重0.05公克，空包裝重0.31公克），有法務部調查局
    94年9 月7 日調科壹字第080009792 號鑑定通知書1 份在卷
    可稽，足見被告之自白核與事實相符，應可採為論罪科刑之
    依據。又被告前因施用第二級毒品案件，經觀察、勒戒後，
    認無繼續施用毒品之傾向，由台灣桃園地方法院檢察署檢察
    官於91年1 月2 日，以90年度毒偵字第4797號不起訴處分確
    定，於91年1 月3 日觀察勒戒執行完畢出所，有台灣桃園地
    方法院檢察署刑案資料查註紀錄表、全國施用毒品案件記錄
    表、受觀察勒戒人毒品及前科紀錄簡列表、台灣高等法院被
    告全國前案紀錄表各1 件在卷為憑，其5 年內再犯本件施用
    第一級、第二級毒品之罪，事實已臻明確。綜上所述，足徵
    被告係於5 年內再犯毒品危害防制條例第10條之罪，應予依
    法論科。
三、按海洛因、甲基安非他命分別為毒品危害防制條例第2 條第
    2 項第1 、2 款所管制之第一、二級毒品，均屬違禁物。核
    被告所為，係犯毒品危害防制條例第10條第1 項之施用第一
    級毒品罪及同條第2 項之施用第二級毒品罪。被告施用上揭
    第一、二級毒品前後持有第一、二級毒品之低度行為，分別
    為其施用毒品之高度行為所吸收，不另論罪。再其先後多次
    施用第二級毒品甲基安非他命之行為，犯意相同，時間緊接
    ，所犯為犯罪構成要件相同之罪名，顯係基於概括犯意反覆
    為之，依刑法第56條規定，應為連續犯，應以一罪論，並依
    法加重其刑。又其分別施用海洛因、甲基安非他命之行為，
    犯意各別，行為互殊，依法應予分論併罰。公訴意旨雖僅敘
    及被告於94年7 月1 日6 時15分為警採尿前26及96小時內某
    時，在某不詳地點之施用第一級、第二級毒品犯行，而未敘
    及被告於94年10月20日為警採尿時點往前回溯96小時內某時
    ，在桃園縣八德市○○路○段1000 巷12號內之施用甲基安非
    他命犯行，惟起訴書未敘及部分與前開論罪部分，有連續犯
    之裁判上一罪關係，已如上述，該部分亦為起訴效力所及，
    本院自應併予審理，附此敘明。爰審酌被告屢犯不改，顯見
    其意志不堅，缺乏勒戒動機，其施用毒品足以導致精神障礙
    、性格異常，甚至造成生命危險，戕害一己之身體健康，惟
    其犯後尚能坦承犯行、態度尚稱良好等一切情狀，本院認到
    庭實行公訴之檢察官向本院對被告所犯施用第一級毒品部分
    具體求處有期徒刑7 月，連續施用第二級毒品部分具體求處
    有期徒刑4 月，要與被告之犯行相當，爰依公訴檢察官之具
    體求刑，對被告量處如主文所示之刑，並定其應執行刑。扣
    案之海洛因1 包（淨重0.05克，空包裝重0.31公克）為本件
    查獲之第一級毒品，有法務部調查局94年9 月7 日調科壹字
    第080009792 號鑑定通知書1 份在卷可稽，應依毒品危害防
    制條例第18條第1 項前段規定宣告沒收銷燬之；又包裝袋與
    海洛因無法析離，或析離需費過鉅，均應依毒品危害防制條
    例第18條第1 項前段併諭知沒收銷燬之。
據上論斷，應依刑事訴訟法第273 條之1 第1 項、第299 條第1
項前段，毒品危害防制條例第10條第1 項、第2 項、第18條第1
項前段，刑法第11條、第56條、第51條第5 款，判決如主文。
本案經檢察官劉承武到庭執行職務。
中　　華　　民　　國　　94　　年　　12　　月　　30　　日
                  刑事第四庭  法　官　張淑華
以上正本證明與原本無異。
如不服本判決，應於送達後10日內，向本院提出上訴狀。
                              書記官　郭中明
中　　華　　民　　國　　94　　年　　12　　月　　30　　日
毒品危害防制條例第10條
施用第一級毒品者，處 6 月以上 5 年以下有期徒刑。
施用第二級毒品者，處 3 年以下有期徒刑。
